# 请教，企业为员工租入公寓的会计处理

提问人：shang_s_c 时间：2019-08-07 11:39:15
请问企业为外籍员工租入的公寓，租期为 2 年，是否需要按新租赁准则确认使用权资产和租赁负债？

回答人：chenyiwei
如果已经执行新租赁准则，则需按规定确认使用权资产和租赁负债。这类租赁不属于可以简化处理的短期租赁或者低价值资产租赁。